臺灣高等法院民事裁定　　　　　　　　　　96年度抗字第38號
抗　告　人　逸仙首馥公寓大廈管理委員會
法定代理人　甲○○
上列抗告人與相對人乙○○間限期起訴事件，對於中華民國95年
12月11日臺灣臺北地方法院95年度全聲字第1215號裁定，提起抗
告，本院裁定如下：
    主  文
抗告駁回。
抗告費用由抗告人負擔。
    理  由
一、按「本案尚未繫屬者，命假扣押之法院應依債務人聲請，命
    債權人於一定期間內起訴。」、「債權人不於第1 項期間內
    起訴或未遵守前項規定者，債務人得聲請命假扣押之法院撤
    銷假扣押裁定。」，民事訴訟法第529 條第1 項、第4 項定
    有明文。次按關於假扣押之規定，於假處分準用之；除別有
    規定外，關於假處分之規定，於定暫時狀態之處分準用之。
    民事訴訟法第533 條、第538 條之4 分別定有明文。準此，
    定暫時狀態之處分事件，本案尚未繫屬者，命定暫時狀態處
    分之法院應命債權人於一定期間內起訴，倘債權人不予起訴
    ，其法律效果為債務人得聲請命定暫時狀態處分之法院撤銷
    定暫時狀態處分之裁定。
二、抗告人抗告意旨略以：相對人於民國（下同）95年4 月28日
    間，針對抗告人就門牌號碼為臺北市○○○路76號3 樓房屋
    （下稱系爭建物）之區分所有權，向原法院聲請定暫時狀態
    之處分，經原法院以95年度裁全字第5469號裁定准許，並業
    於95年11月6 日經原法院以北院錦95執全壬字第4443號執行
    命令命抗告人對於系爭建物之區分所有權，不得作為非供特
    定人長期住宿之使用。雖相對人向原法院聲請命抗告人限期
    起訴獲准，惟相對人已自行向臺北市衛生局醫護管理課申請
    撤照，並經醫護管理課於95年12月1 日派員至系爭建物實地
    勘查並辦理撤照程序，相對人開設之源逢診所無法再為營業
    ，倘抗告人向法院起訴，亦會因無理由遭駁回，從而，抗告
    人無再行起訴之必要等語，求予廢棄原裁定。
三、經查：相對人就系爭建物之區分所有權，聲請定暫時狀態之
    處分，經原法院以95年度裁全字第5469號裁定准許，並業已
    執行，惟抗告人對相對人就系爭建物之區分所有權，尚未有
    訴訟上之請求，有原法院民事紀錄科查詢表4紙附卷可稽（
    見原法院卷第6 頁至第9 頁），揆諸首揭規定，抗告人應於
    法院所定期間內起訴，以確定其請求是否存在，此乃法律所
    明定之效果。抗告人以相對人自行撤照，致其開設之診所無
    法營業為由，認為本件無起訴之必要，與首揭說明不符，應
    不足採。是原裁定准許相對人限期起訴之聲請，於法並無不
    合，抗告人指摘原裁定不當，求予廢棄，非有理由，應予駁
    回。
四、據上論結，本件抗告為無理由，爰裁定如主文。
中　　華　　民　　國　　96　　年　　1 　　月　　17　　日
                    民事第四庭
                        審判長法　官  張劍男
　　　　　　　　　　　  　　　法　官　陳昆煇
　　　　　　　　　　　  　　　法　官  丁蓓蓓
正本係照原本作成。
不得再抗告。
中　　華　　民　　國　　96　　年　　1 　　月　　25　　日
　　　　　　　　　　　　　　　書記官  張淑芬
